臺灣高等法院刑事判決　　　　　　　　96年度上易字第2423號
上　訴　人　臺灣板橋地方法院檢察署檢察官
被　　　告　丙○○
上列上訴人因被告竊盜等案件，不服臺灣板橋地方法院96年度易
字第1851號，中華民國96年8月21日第一審判決（起訴案號：臺
灣板橋地方法院檢察署96年度偵字第11767號），提起上訴，本
院判決如下：
    主  文
原判決撤銷。
丙○○逾越其他安全設備竊盜，累犯，處有期徒刑壹年。
    事  實
一、丙○○於民國九十二年間因竊盜等案件，經臺灣板橋地方法
    院以九十二年度易字第二七六六號判處應執行有期徒刑三年
    一月，嗣本院以九十二年度上易字第三七０一號判決駁回上
    訴確定，於九十五年五月九日縮短刑期假釋出監，於同年九
    月十九日縮刑期滿，假釋未經撤銷而以已執行完畢論。猶不
    知悔改，竟基於意圖為自己不法所有之竊盜犯意，於九十六
    年四月二十七日上午九時許，騎乘車牌號碼Ｍ八Ｅ－六五八
    號普通重型機車至甲○○位於臺北縣土城巿興城路八十一號
    之辦公室前，趁無人看管之際，逾越該處所設置安全設備窗
    戶乙○○進入一樓辦公室內，徒手竊取甲○○所有之ＬＶ皮
    夾一個（內有信用卡三張、國民身分證及駕駛執照各一張、
    現金新臺幣五千元）、金飾一批（約重二兩多）、鑽戒一只
    、行動電話一具及ＤＶＤ一臺；得手後旋將竊得之金飾、鑽
    戒及行動電話、ＤＶＤ分別攜至臺北巿萬華區某路邊攤及臺
    北縣三重巿重新橋下跳蚤巿場內，以新臺幣二萬餘元之代價
    及不詳價格，變賣予不詳人士換取現金，併同其竊得之前開
    現金供己花用殆盡。嗣於九十六年五月十九日下午一時十五
    分許，為警持搜索票至其位於臺北縣土城巿學享街四十二巷
    四號三樓住處執行搜索，當場起獲其竊得之上揭ＬＶ皮夾一
    個，而得悉前情。
二、案經臺北縣政府警察局土城分局報請臺灣板橋地方法院檢察
    署檢察官偵查起訴，被告於原審準備程序，就被訴事實為有
    罪之陳述，經告知簡式審判程序之旨，並聽取當事人之意見
    後，原審合議庭裁定由受命法官獨任進行簡式審判程序。
    理  由
一、上揭犯罪事實，業據被告丙○○於警詢、偵查、原審及本院
    審理時自白不諱，並經被害人甲○○及其代理人洪修婕於警
    詢時指述明確，且有臺北縣政府警察局土城分局搜索扣押筆
    錄暨扣押物品目錄表、贓物認領保管單各一件、查獲現場照
    片及案發現場樓下監視錄影翻拍畫面附卷可資佐證，足認被
    告自白，有證據可佐，堪予採信。事證明確，被告犯行堪以
    認定。
二、按刑法第三百二十一條第一項第二款所謂安全設備，係指依
    社會通常觀念足認為防盜之設備而言。窗戶自屬安全設備，
    最高法院四十五年台上字第一四四三號，五十五年台上字第
    五四七號分別著有判例可參。本件，被告於偵訊稱：從乙
    ○○進入等語（偵卷第三七頁），被害人於警詢稱：窗戶
    被打開等語（偵卷第七頁），於本院稱：被告係攀爬氣窗進
    入等語（本院卷第二三頁），並提出現場照片佐證（本院卷
    第二五至二八頁），綜上，足認被告係逾越安全設備竊盜，
    故核被告所為，係犯刑法第三百二十一條第一項第二款之加
    重竊盜罪。公訴人認係普通竊盜罪，尚有未洽，惟起訴基本
    社會事實相同，爰變更起訴法條如上。又逾越安全設備竊盜
    罪，本即涵攝刑法第三百零六條第一項之無故侵入他人建築
    物罪，即包括一罪，就此毋庸再論罪，起訴書認應論此部分
    犯行，尚有誤會，而原審公訴檢察官於原審準備程序中陳明
    ：被告所犯無故侵入建築物罪與竊盜罪二者間有想像競合犯
    之裁判上一罪關係等語，爰不另為無罪諭知。被告於九十二
    年間因竊盜等案件，經臺灣板橋地方法院以九十二年度易字
    第二七六六號判處應執行有期徒刑三年一月，嗣本院以九十
    二年度上易字第三七０一號判決駁回上訴確定，於九十五年
    五月九日縮短刑期假釋出監，於同年九月十九日縮刑期滿，
    假釋未經撤銷而以已執行完畢論等情，有本院被告前案紀錄
    表在卷足憑，其於五年內，故意再犯本案有期徒刑以上之罪
    ，為累犯，應依刑法第四十七條第一項規定加重其刑。
三、原審以事證明確，予以論罪科刑，固非無見，惟就被告逾越
    安全設備即窗戶，誤認係普通竊盜，尚有未洽，檢察官上訴
    就此為指摘，為有理由，應由本院撤銷原判決改判，爰審酌
    被告正值壯年，竟不思循正當途徑賺取錢財，竟出以竊盜犯
    行，已有竊盜前科，及其犯罪動機、目的、手段、所竊財物
    之價值以及犯罪後坦承犯行等一切情狀，量處如主文第二項
    所示之刑。
據上論斷，應依刑事訴訟法第三百六十九條第一項前段、第三六
十四條，第三百條，第二百九十九條第一項前段，刑法第三百二
十一條第一項第二款、第四十七條第一項，判決如主文。
本案經檢察官姜貴昌到庭執行職務。
中　　華　　民　　國　　96　　年　　12　　月　　21　　日
 　　　　　       刑事第十八庭審判長法　官　溫耀源
                                    法　官　陳健順
                                    法　官　周政達
以上正本證明與原本無異。
不得上訴。
                                    書記官  莊昭樹
中　　華　　民　　國　　96　　年　　12　　月　　21　　日
附錄：本案論罪科刑法條全文
中華民國刑法第321條
（加重竊盜罪）
犯竊盜罪而有左列情形之一者，處6月以上、5年以下有期徒刑：
一  於夜間侵入住宅或有人居住之建築物、船艦或隱匿其內而犯
    之者。
二  毀越門扇、牆垣或其他安全設備而犯之者。
三  攜帶兇器而犯之者。
四  結夥三人以上而犯之者。
五  乘火災、水災或其他災害之際而犯之者。
六  在車站或埠頭而犯之者。
前項之未遂犯罰之。
